臺灣臺中地方法院民事判決
                                      110年度中小字第4067號
原      告  詹應添
被      告  林柏芬

上列當事人間請求損害賠償事件，本院於中華民國110年12月8日
言詞辯論終結，判決如下：
    主      文
被告應給付原告新台幣貳仟肆佰柒拾元及自民國一一○年五月二
十九日起至清償日止，按週年利率百分之五計算之利息。
原告其餘之訴駁回。
訴訟費用新台幣壹仟元由被告負擔。
本判決原告勝訴部分得假執行。
    事實及理由
一、原告主張：被告於民國109年3月5日4時28分許，駕駛車牌號
    碼（下同）2777-WE號自用小客車由台中市西區台灣大道沿
    民權路外側車道往西屯路方向行駛，於民權路380號前，因
    未注意車前狀況，不慎撞及停放於該處原告所有KB8-367普
    通重型機車（下稱系爭機車）及其他併排停放之機車，致系
    爭機車損壞。被告過失撞損系爭機車，依民法第184條第1項
    及第196條規定，自應負損害賠償責任。原告計支出修復費
    用新台幣（下同）2萬4700元，爰依侵權行為之規定提起本
    件訴訟。訴之聲明：被告應給付原告2萬4700元及自起訴狀
    繕本送達之翌日起至清償日止，按週年利率5%計算之利息。
二、原告主張被告於上揭時地因未注意車前狀況不慎撞及原告所
    有之系爭機車，致系爭機車毀損，原告因而支出修復費用2
    萬4700元之事實，業據其提出存證信函、估價單為證，並有
    卷附之台中市政府警察局第一分局調取本件汽車交通事故道
    路交通事故現場圖、現場照片及初步分析研判表查閱屬實。
　　被告雖具狀否認肇事之事實，然依上開資料所示係依監視器
    顯示，由2777-WE號車主指認被告為駕駛人。被告到庭對於
    其曾於肇事時駕駛上開車輛途經肇事處所亦不為爭執。是原
    告上開主張之事實，自堪可信為真實。
三、按因故意或過失，不法侵害他人之權利者，負損害賠償責任
    。民法第184條第1項前段，定有明文。次按，汽車行駛時，
    駕駛人應注意車前狀況及兩車併行之間隔，並隨時採取必要
    之安全措施，道路交通安全規則第94條第3 項，定有明文。
　　參酌員警依路口監視器所繪製之現場圖及現場照片，堪認被
    告未注意車前狀況，碰撞停放於路旁之系爭機車，使該車輛
    受損。足徵被告對本件車禍之發生，確有過失，並存有相當
    因果關係甚明。
四、按不法毀損他人之物者，應向被害人賠償其物因毀損所減少
    之價值，民法第第196條，定有明文。按物被毀損時，被害
    人依民法第196 條規定請求物被毀損所減少之價額，得以必
    要之修復費用為估定之標準（最高法院77年5月17日77年度
    第9次民事庭會議決議參照）。本件被告既過失不法毀損系
    爭機車，已如上述。是揆諸前開規定，自應負侵權行為損害
    賠償責任，則原告以修復金額作為賠償金額，自屬有據。又
    系爭機車之零件修理既係以新零件更換被損之舊零件，是依
    上說明，自應將零件折舊部分予以扣除。查系爭機車送修支
    出修理費24,700元（全部為零件費用）等情，業據原告陳明
    在卷，並有原告提出之估價單收據附卷可稽。而依行政院所
    頒「固定資產耐用年數表」及「固定資產折舊率表」之規定
    ，機械腳踏車之耐用年數為3年，依定率遞減法每年折舊千
    分之536，其最後1年之折舊額，加歷年折舊累計額，其總和
    不得超過該資產成本原額之10分之9，查系爭機車出廠已逾1
    0年，業據原告陳明，直至109年3月5日本件事故發生日止，
    實際使用日數顯已超過3年之耐用年數，關於零件折舊部分
    應受到不得超過10分之9之限制，故應以10分之9計算其折舊
    ，以此為計，原告得請求之零件修理費為2,470元【計算式
    ：24,700×（1－9/10）＝2,470 】，則被告應賠償之必要修理
    費合計為2,470元。至被告另抗辯稱，原告未按規定靠邊、
    順向停放系爭機車於慢車道，亦與有過失云云。惟被告駕駛
    上開小客車本即不得行駛於慢車道，則原告停車縱有違反道
    路交通安全規則之規定，亦與本件之損害未具相當因果關係
    ，是被告上開抗辯所無理由，末予敘明。
五、從而，原告本於侵權行為之法律關係，請求被告給付2,470
    元及自起訴狀繕本送達之翌日（即110年5月29日）起至清償
    日止，按週年利率5%計算之利息，爰為判決如主文第1項所
    示。為有理由，應予准許，逾此範圍之請求，即非正當，應
    予駁回。
六、本件係適用小額程序事件，就原告勝訴所為被告敗訴判決部
    分，爰依職權宣告假執行，並確定其訴訟費用額為1,000 元
    ，由被告負擔。
七、本件原告之訴為一部有理由，一部無理由，依民事訴訟法第
    第79條、第436條之19第1項、第436條之20，判決如主文。
中　　華　　民　　國　　110 　年　　12　　月　　15　　日
                      臺灣臺中地方法院臺中簡易庭
                                  法  官  陳添喜
以上為正本係照原本作成。
如不服本判決，應於送達後20日內，以判決違背法令為理由，向
本院提出上訴狀並表明上訴理由（上訴理由應表明一、原判決所
違背之法令及其具體內容；二、依訴訟資料可認為原判決有違背
法令之具體事實），如於本判決宣示後送達前提起上訴者，應於
判決送達後20日內補提上訴理由書（須附繕本）。
中　　華　　民　　國　　110 　年　　12　　月　　15　　日
　　　　　　　　　　　　　　　　　書記官　黃舜民